【裁判字號】    97,毒抗,458
【裁判日期】    970918
【裁判案由】    毒品危害防制條例
【裁判全文】
臺灣高等法院刑事裁定                 97年度毒抗字第458號
抗  告  人
即  被  告  甲○○
                    （現於臺灣士林看守所附設勒戒所）
上列抗告人即被告因毒品危害防制條例案件，不服臺灣士林地方
法院97年度毒聲字第343號，民國97年8月19日裁定（聲請案號：
97年度聲戒字第66號），提起抗告，本院裁定如下：
    主  文
抗告駁回。
    理  由
一、原裁定略以：被告甲○○因於民國97年3月13日，施用第二
    級毒品安非他命，經裁定令入臺灣士林看守所附設勒戒處所
    執行觀察、勒戒後，認有繼續施用毒品之傾向，檢察官聲請
    裁定令入戒治處所施以強制戒治。經核並無不合，爰依毒品
    危害防制條例第20條第2項規定，裁定被告令入戒治處所施
    以強制戒治，其期間為六個月以上，至無繼續強制戒治之必
    要為止，但最長不得逾一年。
二、抗告意旨略以：被告係自行到案執行觀察、勒戒，顯見有悔
    改之心；有無繼續施用毒品之傾向，係由心理醫師判斷，惟
    心理醫師前後僅做簡單提問，無法了解被告之心理狀況，其
    因此認定被告有繼續施用毒品之傾向，顯然判斷有誤云云。
三、按犯毒品危害防制條例第十條之罪者，檢察官應聲請法院裁
    定，令被告入勒戒處所觀察、勒戒，其期間不得逾二月；觀
    察、勒戒後，檢察官依據勒戒處所之陳報，認受觀察、勒戒
    人無繼續施用毒品傾向者，應即釋放，並為不起訴之處分；
    認受觀察、勒戒人有繼續施用毒品傾向者，檢察官應聲請法
    院裁定令入戒治處所強制戒治，其期間為六個月以上，至無
    繼續強制戒治之必要為止；但最長不得逾一年。毒品危害防
    制條例第20條第1項、第2項定有明文。
四、本院查：
（一）被告甲○○因於97年3月13日施用毒品安非他命，經原審
      依被告之白白、台灣尖端先進生技醫藥股份有限公司之驗
      尿報告及扣得毒品安非他命等證據，於97年6月6日以97年
      度毒聲字第251號裁定觀察、勒戒，被告入臺灣士林看守
      所附設勒戒處所執行觀察、勒戒後，經認定有繼續施用毒
      品之傾向，由檢察官聲請原審法院裁定令入戒治處所施以
      強制戒治。原審依前揭規定裁定被告令入戒治處所施以強
      制戒治，其期間為六個月以上，至無繼續強制戒治之必要
      為止，但最長不得逾一年，經核並無不合。
（二）被告於執行觀察、勒戒期間，由臺灣士林看守所附設勒戒
      處所之醫師評定，認其相關司法紀錄有4筆，其他犯罪紀
      錄有1筆，在人格特質項目評定為42分；又其可能有戒斷
      症狀，且使用安非他命期間超過一年，在臨床徵候部分評
      定為20分；另因社會功能不良，且有家屬濫用毒品等情形
      ，在相關環境因素部分評定為10分，合計總分達72分，因
      而判定被告有繼續施用毒品傾向，此有臺灣士林看守所附
      設勒戒處所於97年8月12日出具之有無繼續施用毒品傾向
      證明書、有無繼續施用毒品傾向評估標準紀錄表各1紙在
      卷可稽（附於臺灣士林地方法院檢察署97年度毒偵字第95
      2號偵查卷）。審酌上開評估標準紀錄表所記載之評分，
      係該所相關專業知識經驗人士，在被告觀察、勒戒期間，
      依其本職學能在各該具體項目，就個案之臨床實務及相關
      事證，一一評估後所為之綜合判斷，自得憑以判斷被告有
      無繼續施用毒品傾向之證明。被告徒憑己意任意指摘判斷
      有誤，洵非可採。
五、綜上所述，本件被告既經評估認定有繼續施用毒品之傾向，
    原審依前開規定，裁定令被告入戒治處所施以強制戒治，其
    期間為六個月以上，至無繼續戒治之必要為止，但最長不得
    逾一年，於法有據。本件抗告為無理由，應予駁回。
據上論斷，依刑事訴訟法第412條裁定如主文。
中    華    民    國    97    年    9     月    18    日
                  刑事第二十一庭審判長法  官  蔡彩貞
                                      法  官  許永煌
                                      法  官  曾家貽
以上正本證明與原本無異。
不得再抗告。
                                      書記官  廖素花
中    華    民    國    97    年    9     月    18    日


司法院資訊處製作；財團法人民間司法改革基金會備份。
